ACORDAO-COMPLETO-2533508

ACÓRDÃO DE RELAÇÃO

ACÓRDÃO DE RELAÇÃO 1696/2022 ATA 10/2022 - SEGUNDA CÂMARA

Acórdão 1696/2022-TCU-Segunda Câmara
Considerando tratar-se de expediente nominado como pedido de reexame interposto por Link Card Administradora de Benefícios Eireli (peças 126 a 140) contra o Acórdão 18557/2021-TCU-Segunda Câmara, por meio do qual o Tribunal conheceu da representação por ela formulada;
Considerando que o direito de representar a este Tribunal a respeito de irregularidades identificadas em procedimentos licitatórios foi garantido à representante;
Considerando inexistir para a representante, a não ser que admitida como interessada, prerrogativa de comparecer aos autos para a defesa de suas posições;
Considerando que o exercício de representação perante esta Corte, com o objetivo de proteger o interesse público, foi respeitado, uma vez que a peça foi conhecida e seu mérito foi devidamente examinado por este Tribunal;
Considerando que a peticionante demonstra mero inconformismo com o entendimento adotado por esta Corte;
Os Ministros do Tribunal de Contas da União ACORDAM, por unanimidade, com fundamento nos arts. 32, 33 e 48 da Lei 8.443/1992, 285, e 286, parágrafo único, do Regimento Interno do TCU, de acordo com os pareceres emitidos nos autos, em não conhecer do pedido de reexame, em razão da ausência de legitimidade e interesse recursal, nos termos do artigo 146 e 282 do Regimento Interno do TCU, e em remeter cópia deste acórdão e da instrução (peça 141) à peticionante.
1. Processo TC-Processo 047.197/2020-0 (REPRESENTAÇÃO) 
1.1. Apensos: Processo 012.196/2021-5 (REPRESENTAÇÃO) 
1.2. Recorrente: Link Card Administradora de Beneficios Eireli (12.039.966/0001-11) .
1.3. Interessados: Carletto Gestao de Frotas Ltda (08.469.404/0001-30) ; Prefeitura Municipal de Montes Claros - MG (22.678.874/0001-35) .
1.4. Relator: Ministro Bruno Dantas.
1.5. Representante do Ministério Público: Procurador Rodrigo Medeiros de Lima.
1.6. Relator da deliberação recorrida: Ministro Raimundo Carreiro
1.7. Unidades Técnicas: Secretaria de Recursos (Serur) ; Secretaria de Controle Externo de Aquisições Logísticas (Selog) .
1.8. Representação legal: Felipe Fagundes de Souza (380.278/OAB-SP) , representando Link Card Administradora de Beneficios Eireli; Roberta Campos Correa (100.411/OAB-MG) , representando Empresa Municipal de Planejamento, Gestao e Educacao em Transito e Transportes de Montes Claros; Taise Rauen (80.485/OAB-PR) , Flavio Henrique Lopes Cordeiro (75.860/OAB-PR) e outros, representando Carletto Gestao de Frotas Ltda.
1.9. Determinações/Recomendações/Orientações: não há.

Segunda Câmara

Link Card Administradora de Beneficios Eireli (12.039.966/0001-11).

BRUNO DANTAS

Ministro Raimundo Carreiro

Felipe Fagundes de Souza (380.278/OAB-SP), representando Link Card Administradora de Beneficios Eireli; Roberta Campos Correa (100.411/OAB-MG), representando Empresa Municipal de Planejamento, Gestao e Educacao em Transito e Transportes de Montes Claros; Taise Rauen (80.485/OAB-PR), Flavio Henrique Lopes Cordeiro (75.860/OAB-PR) e outros, representando Carletto Gestao de Frotas Ltda.

Procurador Rodrigo Medeiros de Lima.

REPRESENTAÇÃO (REPR)

Secretaria de Recursos (Serur); Secretaria de Controle Externo de Aquisições Logísticas (Selog).